臺灣宜蘭地方法院刑事判決　　　　　　　　96年度易字第43號
公　訴　人　臺灣宜蘭地方法院檢察署檢察官
被　　　告　丁○○
　　　　　　丙○○
　　　　　　甲○○
　　　　　　　　　　（現在臺灣宜蘭監獄執行中）
上列被告等因竊盜案件，經檢察官提起公訴（95年度偵字第4416
號），嗣於本院準備程序進行中，被告先就被訴事實為有罪之陳
述，經裁定進行簡式審判程序，本院判決如下：
    主  文
丁○○共同竊盜，累犯，處有期徒刑參月；又共同攜帶兇器竊盜
，累犯，處有期徒刑捌月，扣案之手電筒、O型剪、掃刀各壹支
，均沒收之。應執行有期徒刑拾月，扣案之手電筒、O型剪、掃
刀各壹支，均沒收之。
丙○○共同竊盜，累犯，處有期徒刑參月，如易科罰金，以新臺
幣壹仟元折算壹日。
甲○○共同攜帶兇器竊盜，累犯，處有期徒刑捌月，扣案之手電
筒、O型剪、掃刀各壹支，均沒收之。
    事  實
一、丁○○前因違反毒品危害防制條例案件，經本院以94年度宜
    簡字第289號判決判處有期徒刑四月，如易科罰金，以銀元
    三百元折算一日確定，甫於民國95年6月11日執行完畢。丙○○前因違反毒品危害防制條例案件，經本院以94年度訴字
    第483號判決判處有期徒刑八月確定，甫於95年11月7日執行
    完畢。甲○○前因違反毒品危害防制條例案件，經本院分別
    以92年度易字第172號判決判處有期徒刑六月，如易科罰金
    ，以銀元三百元折算一日確定、以92年度易字第289號判決
    判處有期徒刑六月，如易科罰金，以銀元三百元折算一日確
    定，經接續執行後，甫於94年3月16日縮刑期滿執行完畢。
    詎丁○○、丙○○、甲○○均猶不知悔改，復基於為自己不
    法所有之竊盜犯意，分別於下列時、地，實行竊盜犯行，其
    詳情如下：
（一）丁○○與丙○○基於為自己不法所有之竊盜犯意聯絡，於
      95年11月28日20、21時許，一同駕駛自小貨車至宜蘭縣員
      山鄉○○路36之5號乙○○經營之有機培養土工廠，共同
      徒手竊取乙○○所有之黑色水桶一個（價值約新臺幣一萬
      元），得手後以上開自小貨車載運離開現場。
（二）丁○○與甲○○基於為自己不法所有之竊盜犯意聯絡，先
      於95年11月29日19時許，一同駕駛H2—8180號自小客車至
      宜蘭縣員山鄉○○路○段410號弘運砂石股份有限公司附近
      ，並共同持渠等所有之手電筒1支供作照明，再持客觀上
      具有危險性，足供作為傷害人身體、生命兇器使用之O型
      剪1支、掃刀1支，剪斷弘運砂石股份有限公司所有，由員
      工戊○○管領之電纜線450公尺（價值約新臺幣十五萬元
      ），並暫將該電纜線堆置於現場而先行離去，嗣於同日23
      時許，丁○○與甲○○又一同駕駛H2—8180號自小客車返
      回現場，並將所剪斷之電纜線搬運上車離開現場而竊取得
      手。丁○○、甲○○旋即於95年11月30日5時許，在不詳
      處所，以燃燒方式，除去所竊得電纜線之塑膠外皮，將剩
      餘銅線藏置於前開自小客車上伺機變賣。
    嗣於95年11月30日12時許，為警在宜蘭縣員山鄉○○路72號
    查獲另案遭通緝之甲○○時，一併查獲丁○○、丙○○，並
    在H2—8180號自小客車扣得前揭之手電筒、O型剪、掃刀各1
    支及銅線3大包後，始為警循線查知上情。
二、案經乙○○、戊○○訴由宜蘭縣警察局宜蘭分局報請臺灣宜
    蘭地方法院檢察署檢察官偵查起訴，嗣於本院準備程序進行
    中，被告先就被訴事實為有罪之陳述，經裁定進行簡式審判
    程序。
    理  由
一、上揭犯罪事實，業據被告丁○○、丙○○、甲○○於本院審
    理時坦承不諱，核與證人即被害人乙○○證述失竊水桶之情
    節、證人即被害人弘運砂石股份有限公司員工戊○○證述失
    竊電纜線之情節，均相符合。此外，復有贓物認領保管單2
    件、現場相片2張在卷可稽，暨被告丁○○、甲○○行竊所
    用之手電筒、O型剪、掃刀各1支扣案可資佐證。依此，足徵
    被告丁○○、丙○○、甲○○之自白確與事實相符，本件事
    證已臻明確，被告丁○○、丙○○、甲○○之犯行均堪予認
    定，均應依法論科。
二、按刑法第321條第1項第3款之攜帶兇器竊盜罪，係以行為人
    攜帶兇器竊盜為其加重條件，此所謂兇器，其種類並無限制
    ，凡客觀上足對人之生命、身體、安全構成威脅，具有危險
    性之兇器均屬之，且祇須行竊時攜帶此種具有危險性之兇器
    為已足，不論行為人是否於攜帶之初即有行兇之意圖、是否
    攜帶之目的在於便利行竊、是否於行竊之過程中已經使用該
    兇器，此觀最高法院70年台上字第1613號、79年台上字第52
    53號判例意旨及同院91年台上字第4078號判決意旨即明。查
    扣案之O型剪1支，長約60公分，鐵製材質，質地堅硬，剪口
    處銳利；掃刀1支，長約45公分，鐵製材質，質地堅硬，刀
    口處銳利乙節，業經本院勘驗屬實（見本院卷第56頁），如
    持之用以施暴、脅迫、抵抗而毆擊人體，依一般社會觀念，
    將足以傷害人之身體、生命，自屬具有危險性之兇器。故核
    被告丁○○、丙○○犯罪事實一（一）之所為，均係犯刑法
    第320條第1項之竊盜罪。被告丁○○、丙○○就上開犯行有
    犯意聯絡與行為分擔，均為共同正犯。次核被告丁○○、甲○○犯罪事實一（二）之所為，均係犯刑法第321條第1項第
    3款之攜帶兇器竊盜罪。被告丁○○、甲○○就上開犯行有
    犯意聯絡與行為分擔，均為共同正犯。又被告丁○○前因違
    反毒品危害防制條例案件，經本院以94年度宜簡字第289號
    判決判處有期徒刑四月，如易科罰金，以銀元三百元折算一
    日確定，甫於95年6月11日執行完畢；被告丙○○前因違反
    毒品危害防制條例案件，經本院以94年度訴字第483號判決
    判處有期徒刑八月確定，甫於95年11月7日執行完畢；被告
    甲○○前因違反毒品危害防制條例案件，經本院分別以92年
    度易字第172號判決判處有期徒刑六月，如易科罰金，以銀
    元三百元折算一日確定、以92年度易字第289號判決判處有
    期徒刑六月，如易科罰金，以銀元三百元折算一日確定，經
    接續執行後，甫於94年3月16日縮刑期滿執行完畢之事實，
    有臺灣高等法院被告前案紀錄表三件附卷可資參照，被告丁○○於有期徒刑之執行完畢後，五年以內故意再犯有期徒刑
    以上之犯罪事實一（一）、（二）二竊盜罪；被告丙○○於
    有期徒刑之執行完畢後，五年以內故意再犯有期徒刑以上之
    犯罪事實一（一）之竊盜罪；被告甲○○於有期徒刑之執行
    完畢後，五年以內故意再犯有期徒刑以上之犯罪事實一（二
    ）之竊盜罪，均為累犯，均應依法加重其刑。另被告丁○○
    所犯犯罪事實一（一）、（二）之竊盜犯行，容有相當之時
    間間隔，且係在不同地點為之，從外觀上可知係不同人之財
    物，客觀上亦係侵害不同之法益，顯非基於同一竊盜犯意接
    續為之，其犯意各別，行為互殊，自應予分論併罰。爰審酌
    被告丁○○、丙○○、甲○○之素行、智識程度；犯罪之動
    機、目的、手段、所得財物價值；犯後均已坦承犯行，態度
    尚佳及被害人所受損害等一切情狀，暨檢察官、被告對於科
    刑範圍所表示之意見後，分別量處如主文所示之刑，並就丁○○部分定其應執行之刑、就丙○○部分諭知易科罰金之折
    算標準，以示警懲。扣案之手電筒、O型剪、掃刀各1支，為
    被告甲○○、丁○○所有，供犯罪所用之物等情，業據被告
    甲○○、丁○○供明在卷，均應依刑法第38條第1項第2款規
    定，於渠二人所犯犯罪事實一（二）之竊盜罪下，宣告沒收
    之，被告丁○○部分並應併執行之。至於其餘扣案之鐵槌1
    支、齒輪剪1支、齒輪扳手2支、小鋤頭1支、脫線夾1支，雖
    為被告甲○○、丁○○所有之物，然被告甲○○、丁○○已
    否認上開物品係供犯本罪所用之物，且查無證據證明前揭物
    品係預備犯本罪所用、供犯本罪所用、犯本罪所生所得之物
    ，或屬違禁物，爰不另為沒收之宣告，附此敘明。
據上論斷，應依刑事訴訟法第273條之1第1項、第299條第1項前
段，刑法施行法第1條之1，刑法第28條、第320條第1項、第321
條第1項第3款、第47條第1項、第41條第1項前段、第38條第1項
第2款、第51條第5款、第10款，判決如主文。
本案經檢察官吳志成到庭執行職務。
中　　華　　民　　國　　96　　年　　3　　月　  　2　  日
                  刑事第三庭法  官  劉家祥
以上正本證明與原本無異。
如不服本判決應於收受本判決後10日內向本院提出上訴書狀，其
未敘述上訴理由者，並得於提起上訴後10日內向本院補提理由書
狀(均須按他造當事人之人數附繕本)「切勿逕送上級法院」。
                            書記官  邱淑秋
中　　華　　民　　國　　96　　年　　3 　　月　　3 　　日
附錄本案論罪科刑法條全文：
中華民國刑法施行法第1條之1
中華民國九十四年一月七日刑法修正施行後，刑法分則編所定罰
金之貨幣單位為新臺幣。
九十四年一月七日刑法修正時，刑法分則編未修正之條文定有罰
金者，自九十四年一月七日刑法修正施行後，就其所定數額提高
為三十倍。但七十二年六月二十六日至九十四年一月七日新增或
修正之條文，就其所定數額提高為三倍。
中華民國刑法第320條
意圖為自己或第三人不法之所有，而竊取他人之動產者，為竊盜
罪，處 5 年以下有期徒刑、拘役或 5 百元以下罰金。
意圖為自己或第三人不法之利益，而竊佔他人之不動產者，依前
項之規定處斷。
前二項之未遂犯罰之。
中華民國刑法第321條第1項第3款
犯竊盜罪而有左列情形之一者，處 6 月以上、 5 年以下有期徒
刑：
三  攜帶兇器而犯之者。
